# 因营改增退回以前年度营业税的处理

提问人：快枪 时间：2013-02-23 19:45:20
财政部、国家税务总局关于交通运输业和部分现代服务业营业税改征增值税试点若干税收政策的通知财税[2011]133号三、跨年度业务 　　（一）试点纳税人（指按照《试点实施办法》缴纳增值税的纳税人，下同）提供应税服务，按照国家有关营业税政策规定差额征收营业税的，因取得的全部价款和价外费用不足以抵减允许扣除项目金额，截至 2011 年 12 月 31 日尚未扣除的部分，不得在计算试点纳税人 2012 年 1 月 1 日后的销售额时予以抵减，应当向主管税务机关申请退还营业税。 一广告公司所在地 12 月 1 日开始新旧税制转换，此前收到客户广告费 1500 万元，已交营业税 75 万元。 12 月 1 日前已付给电视台 500 万元， 2013 年 3 月、 7 月又分两次付给电视台 300 万元、 400 万元。那么按照 133 号文，应向原地税机关申请退回营业税 35 万元。营改增后，交增值税不在“营业税金及附加”科目核算，“营业税金及附加”也没有发生额，那么这 35 万元应如何处理呢？这个应该不属于会计政策变更，更不应是前期差错。若按资产负债表日后事项处理， 7 月份付给电视台的款项显然不能算作是资产负债表日后事项吧？是否应在“以前年度损益调整”科目处理呢？

回答人：chenyiwei
如果截至 2012 年末，根据相关税务规定已经可以明确确定可退还的营业税金额的，则建议将预计可退回的营业税金额确认为一项其他流动资产，贷方科目应区分情况考虑：如果原先缴纳的营业税已经计入“营业税金及附加”的，则冲减“营业税金及附加”；如果原先缴纳的营业税尚未转入损益的，则冲减其原先挂帐的资产类科目。这种情况不应作为前期差错更正处理，因而不应使用“以前年度损益调整”科目，应把影响计入当期。

回答人：chenyiwei
回复 快枪 的帖子
1 、 2013 年实际收到退税，是冲减 2012 年末确认的“其他流动资产”，不是冲减 2013 年度的“营业税金及附加”。因此损益影响应计入 2012 年度。
2 、不能这样理解。除了会计政策变更和重大前期差错更正以外，其他都不应通过“以前年度损益调整”核算。收到退回的营业税不属于“本年度发生的调整以前年度损益的事项”。

提问人：快枪 时间：2013-02-24 17:19:01
回复 chenyiwei 的帖子
不好意思是我没说清楚。我本来想说的是，如果 2012 年末未将预计可退回的营业税金额确认为一项其他流动资产，也就是说 2012 年末未未合理使用当时已经或能够取得的可靠信息做出会计估计，根据当时的信息合理进行会计估计，那么在 2013 年收到该退回营业税时，是否应作为前期会计差错处理呢？

回答人：chenyiwei
可以这样说。但这个问题涉及到主观判断的成份很大，实务中可能有不小的操作空间，主要是如何认定能够基于 2012 年末可获得的信息对可退回金额作出可靠的估计。不同企业的不确定性程度可能不同。